臺灣高等法院臺中分院刑事裁定
111年度聲字第214號
聲  請  人  
即  被  告  廖偉勛




上列聲請人即被告因違反毒品危害防制條例等案件（本院110年
度上訴字第1917號），聲請具保停止羈押，本院裁定如下：
    主  文
聲請駁回。
    理  由
一、本件聲請人即被告廖偉勛（下稱被告）聲請意旨略以：本件
    被告自警詢、庭訊迄今，所有犯罪事實相關供證、證據、證
    人皆已自白供述完畢，且均配合檢調調查，業已偵查、判決
    終結，相關事證、物證亦皆登錄在案，實已無所謂滅證、勾
    串共犯之虞；且本案經鈞院判處有期徒刑4年6月，其刑度並
    非被告無法接受而心生逃亡意念之度，若依此即判斷被告有
    逃亡之虞，顯有失公允，且依刑事訴訟法第101條第1項第3
    款之規定所述，亦闡明為需具有相當理由，方足認其有逃亡
    之虞，審酌被告目前情況，及家中親情之牽絆，被告實無逃
    亡、推諉卸責之理由存在，原裁定羈押之原因業已消滅，請
    以責付、限制住居等方式以代替羈押。又被告涉犯本案時，
    實屬年輕未經世事，誤信友人之語，未知自身錯誤之嚴重性
    所導致，一開始僅以為只是替人領取包裹，想為家中賺些外
    快，以貼補家用，後得知內容物為毒品時，亦心生退縮之意
    ，但又唯恐中途退出將遭報復，遂有後續遭逮捕之情事，事
    後對自身錯誤亦後悔不已，故於警詢、庭訊期間對自身所知
    、所為皆詳細自白供述。被告並非習惡之人，僅係因社會歷
    練不足，自小即由爺爺奶奶帶大，平日均幫忙家中務農之事
    ，極少接觸外界之是非，判斷能力確有不足，如今已遭羈押
    8月有餘，對自身罪刑亦悔恨不已，恍若一夜長大。被告遭
    羈押期間，高齡80多歲爺爺為維持家計，與同樣年邁的奶奶
    下田工作，因而在農田裡摔傷，讓本已困窘的兩老更是雪上
    加霜，更讓身陷囹圄的被告，內心痛苦萬分、倍感煎熬，故
    被告提出聲請具保，以期能先返家照顧爺爺、奶奶，並妥善
    安置兩老後續生活無礙，奈何鈞院絲毫未考慮被告之情況及
    人情倫理之必須，僅以引述法條之舉，即駁回被告之聲請，
    令知情者情何以堪，綜上所述，懇求鈞長詳加審酌，准以被
    告具保聲請，勿讓樹欲靜而風不止之憾事又生一樁云云。
二、按羈押之目的在於確保刑事偵查、審判程序之完成，及刑事
    執行之保全，或預防反覆實施特定犯罪。羈押之被告除有刑
    事訴訟法第114條各款所列情形之一，經具保聲請停止羈押
    ，不得駁回外，其他犯罪經羈押之被告應否許可停止羈押，
    事實審法院本有斟酌訴訟進行程度及其他情事自由裁量之權
    （最高法院46年台抗字第6號判決及99年度台抗字第96號、
    第120號裁定意旨參照），故審酌被告有無羈押之必要，除
    被告犯罪嫌疑已屬重大外，自當基於訴訟進行程度、犯罪性
    質、犯罪實際情狀及其他一切情事，審慎斟酌有無上開保全
    或預防目的，依職權妥適裁量，俾能兼顧國家刑事追訴、刑
    罰權之順暢執行及人權保障。
三、經查：
　㈠本件被告廖偉勛因違反毒品危害防制條例等案件，前經本院
    法官訊問後，認為犯罪嫌疑重大，有刑事訴訟法第101條第1
    項第3款之情形，非予羈押，顯難進行審判或執行，於110年
    11月2日執行羈押，再於111年1月21日裁定自111年2月2日起
    延長羈押2月。
　㈡本案被告涉犯毒品危害防制條例第4條第3項之運輸第三級毒
    品罪、懲治走私條例第2條第1項之私運管制物品進口罪及刑
    法第216條、第210條之行使偽造私文書罪等犯行，業經原審
    判決被告應執行有期徒刑4年6月，足見被告犯罪嫌疑重大，
    且所犯運輸第三級毒品罪為最輕本刑為7年以上有期徒刑之
    重罪，而重罪常伴有逃亡之高度可能，係趨吉避凶、脫免刑
    責、不甘受罰之基本人性，衡諸被告因已受重刑之諭知，可
    預期被告逃匿以規避審判程序進行及刑罰執行之可能性甚高
    ，確有相當理由認為其有逃亡之虞；又本件經被告上訴後，
    本院雖已審理終結並於110年12月14日判決上訴駁回，然本
    案屬得上訴第三審案件，尚未確定，復有後續審判及執行程
    序尚待進行，且被告已提起上訴，可預期被告逃匿以規避審
    判程序進行及刑罰執行之可能性甚高，而有逃亡之虞，本院
    經斟酌全案情節、被告犯行所生之危害、對其自由拘束之不
    利益及防禦權行使限制之程度後，認若改命被告具保、責付
    或限制住居等侵害較小之手段，仍不足以確保審判或執行程
    序之順利進行，為確保訴訟程式之順利進行及國家刑罰權之
    具體實現，仍有繼續羈押被告之必要。
　㈢又羈押被告乃刑事訴訟上不得已之措施，法院於認定羈押被
    告之原因是否存在時，僅就被告是否犯罪嫌疑重大，有無刑
    事訴訟法第101條、第101條之1所定情形，及有無保全被告
    或證據使刑事訴訟程序順利進行之必要為審酌，至於被告配
    合偵審程序坦承犯行，乃被告犯罪後之態度良好問題，為事
    實審法院量刑審酌之範圍，與羈押原因存否無關，聲請意旨
    以被告坦承犯行主張本案已無羈押原因、必要，顯屬誤會。
    又本案並未以被告有事實足認為有湮滅、偽造、變造證據或
    勾串共犯或證人之虞，而有羈押之必要為羈押事由，聲請意
    旨以本案相關事證、物證皆已登錄在案，被告顯無勾串滅證
    之可能，認應准予具保停止羈押，亦有誤會。至被告以家庭
    因素等情，聲請具保停止羈押之理由，核與本院審酌被告是
    否犯罪嫌疑重大，有無刑事訴訟法第101條所定情形無涉，
    被告若有相關需求，應求助各該相關社福機構或各縣市政府
    社會局，此與法院應否核准被告停止羈押，並無關連。此外
    ，被告並無符合刑事訴訟法第114條各款所列之情形，復審
    酌全卷及相關事證，並斟酌訴訟進行程度及其他一切情事，
    本院認被告之羈押原因及羈押必要性均仍存在，從而，本院
    認為被告羈押原因尚未消滅，被告聲請具保停止羈押，為無
    理由，自難准許，應予駁回。
據上論斷，爰依刑事訴訟法第220條，裁定如主文。
中　　華　　民　　國　　111 　年　　1 　　月　　25　　日
            刑事第五庭    審判長法　官  鄭  永  玉
    　　　　　　　　　　　　　　法　官  周  莉  菁
  　　　　　　　　　　　　　　　法　官  卓  進  仕
以上正本證明與原本無異。     
如不服本裁定，應於裁定送達後5日內向本院提出抗告書狀(須附
繕本)。因疫情而遲誤不變期間，得向法院聲請回復原狀。
                                書記官  廖  家  莉
　　　　　　　　　　　　　　　　
中　　華　　民　　國　　111 　年　　1 　　月　　25　　日